臺灣臺北地方法院民事判決　　　　　　　　　　　　九十三年度勞小上字第一０號
　　上　訴　人　富堡工業股份有限公司
　　法定代理人　林士強
　　被　上訴人　甲○○○
當事人間請求給付資遣費等事件，上訴人對於中華民國九十三年一月三十日本院臺北
簡易庭九十二年度北勞小字第八四號第一審小額民事判決提起上訴，本院判決如下：
    主  文
上訴駁回。
第二審訴訟費用新台幣壹仟伍佰元由上訴人負擔。
    事  實
甲、上訴人方面：
一、聲明：
（一）原判決不利於上訴人部分廢棄。
（二）訴訟費用由被上訴人負擔。
二、陳述：
（一）按判決不適用法規或適用不當者，為違背法令。民事訴訟法第四百六十八條定
      有明文。又判決不備理由或理由矛盾者，其判決當然為違背法令。民事訴訟法
      第四百六十九條第六款著有明文；得心證之理由應記明於判決，為民事訴訟法
      第二百二十二條第二項所明定，故法院依自由心證判斷事實之真偽時，所斟酌
      調查證據之結果，其內容如何，與應證事實之關聯如何，以及取捨之原因如何
      ，如未記明於判決，即屬同法第四百六十六條第六款所謂判決不備理由。（最
      高法院四十三年台上字第四七號判例要旨參照）。
（二）原判決有民事訴訟法第四百六十八條所規定「判決不適用法規或適用不當」之
      違背法令情形：
      原判決認：「被上訴人係一老婦，並無任何專門技能，僅賴上訴人提供清潔職
      務以維生計，而被上訴人自遭解任後尚未尋獲其他工作，仍屬失業狀態，若非
      遭上訴人主動資遣，衡情被上訴人豈會自行離職而任令今後處於失業、無收入
      狀態？被上訴人若係自動離職，何以上訴人迄未發給被上訴人離職證明？又被
      上訴人任職上訴人期間，所擔任職務內容均屬相同，為兩造不爭，於勞動條件
      未變動情形下，被上訴人豈會主動與上訴人簽立乙紙定期性契約，而使自己處
      於更無保障處境？」云云，然上訴人主張之事實業據提出聘書及台北市政府勞
      工局「勞資爭議案件協調會議紀錄」影本為證，原判決不察，對上訴人提出之
      證據置之不理，卻以被上訴人片面之詞遽為上訴人主動資遣被上訴人之認定，
      顯有違前開判例意旨，上訴人自得以原判決違背法令為由，提起上訴。
三、證據：援用原審之立證方法。
乙、被上訴人方面：
    本件未經言詞辯論，故無被上訴人之聲明或陳述。
    理  由
一、按對於小額程序之第一審判決，非以其違背法令為理由，不得上訴，民事訴訟法
    第四百三十六條之二十四第二項定有明文；又判決不備理由或理由矛盾，其判決
    當然為違背法令，雖為同法第四百六十九條所明定，惟該款規定於小額事件之上
    訴程序並無準用（同法第四百三十六條之三十二第二項規定參照），故如主張小
    額民事判決有民事訴訟法第第四百六十九條第六款之違背法令事由者，其上訴即
    應認為無理由。
二、經查，本件上訴意旨係以：上訴人所主張被上訴人自動離職之事實，業據上訴人
    提出聘書及台北市政府勞工局勞資爭議案件協調會議紀錄為證，原判決對上訴人
    提出之證據置之不理，卻以被上訴人片面之詞遽為上訴人主動資遣被上訴人之認
    定，顯然有違最高法院四十三年台上字第四七號判例意旨，原判決自有民事訴訟
    法第四百六十八條所規定判決不適用法規或適用不當之違背法令情形等語為由而
    提起第二審上訴。惟查，原審認定上訴人前開抗辯為不足採，已就其所斟酌調查
    各該證人之證言之結果、其內容如何、與應證事實之關聯如何以及取捨之原因如
    何等情記明於判決（詳參原判決理由二），係原審證據取捨、認定事實之職權行
    使，而上開最高法院四十三年台上字第四七號判例所示，既係謂判決不備理由之
    違背法令，依上開說明，並不準用於小額民事判決，自不屬民事訴訟法第四百三
    十六條之二十四第二項所規定之判決違背法令情形；此外，上訴人並未具體指摘
    原判決有何違反民事訴訟法第四百六十八條所規定判決不適用法規或適用不當之
    違背法令之情形，從而，上訴人上訴聲明求為廢棄原判決不利部分，為無理由。
三、本件第二審訴訟費用計算如附表所示。
四、據上論結，本件上訴為無理由，依民事訴訟法第四百三十六條之二十九第一款、
    第四百三十六條之三十二第一項、第二項、第四百四十九條第一項、第四百三十
    六條之十九第一項、第七十八條，判決如主文。
中　　　華　　　民　　　國　　九十三　　年　　　四　　　月　　二十六　　日
                                 勞工法庭   審判長法官  張靜女
                                            法      官  黃書苑
                                            法      官  張明輝
正本係照原本作成
不得上訴
中　　　華　　　民　　　國　　九十三　　年　　　四　　　月　　二十六　　日
                                            法院書記官  周其祥
附表
項目                  金額（新台幣）                 備註
第二審裁判費用          一千五百元                          由上訴人繳納。
合計                    一千五百元
